【裁判字號】    99,上易,2870
【裁判日期】    991231
【裁判案由】    恐嚇等
【裁判全文】
臺灣高等法院刑事判決                99年度上易字第2870號
上  訴  人
即  被  告  黃欽隆
上列上訴人因恐嚇取財等案件，不服臺灣板橋地方法院99年度易
緝字第147號、99年度易緝字第148號，中華民國99年11月9日第
一審判決（起訴案號：臺灣板橋地方法院檢察署96年度偵字第12
408號、第16096號、第20178號、第20179號、第22532號，追加
起訴案號：臺灣板橋地方法院檢察署96年度偵字第14170號、96
年度偵字第15204號），提起上訴，本院判決如下：
    主  文
上訴駁回。
    事  實
本審認定之事實與第一審判決書所記載之事實相同，茲引用之。
    理  由
一、按依刑事訴訟法第350條、第361條、第362條、第367條規定
    ，不服地方法院之第一審判決而上訴者，須提出上訴書狀，
    並應敘述具體理由，為上訴必備之程式；其所提出之書狀未
    敘述上訴理由，或僅曾以言詞陳述上訴理由者，均應於上訴
    期間屆滿後20日內補提理由書於第一審法院。第一審法院經
    形式審查，認逾期未補提上訴理由者，應定期間先命補正；
    逾期未補正者，為上訴不合法律上之程式，應以裁定駁回。
    倘已提出上訴理由，但所提非屬具體理由者，則由第二審法
    院以上訴不合法律上之程式，判決駁回。而所謂具體理由，
    必係依據卷內既有訴訟資料或提出新事證，指摘或表明第一
    審判決有何採證認事、用法或量刑等足以影響判決本旨之不
    當或違法，而構成應予撤銷之具體事由，始克當之（例如：
    依憑證據法則具體指出所採證據何以不具證據能力，或依憑
    卷證資料，明確指出所為證據證明力之判斷如何違背經驗、
    論理法則）；倘僅泛言原判決認定事實錯誤、違背法令、量
    刑失之過重或輕縱，而未依上揭意旨指出具體事由，或形式
    上雖已指出具體事由，然該事由縱使屬實，亦不足以認為原
    判決有何不當或違法者（例如：對不具有調查必要性之證據
    ，法院未依聲請調查亦未說明理由，或援用證據不當，但除
    去該證據仍應為同一事實之認定），皆難謂係具體理由，俾
    與第二審上訴制度旨在請求第二審法院撤銷、變更第一審不
    當或違法之判決，以實現個案救濟之立法目的相契合，並節
    制濫行上訴（最高法院97年度台上字第892 號、97年度台上
    字第1402號、98年度台上字第2133號、98年度台上字第2158
    號、98年度台上字第2189號、98年度台上字第2204號等判決
    意旨參照）。又原審法院對上訴書狀有無記載理由，為形式
    上之審查，認有欠缺，且未據上訴人自行補正者，固應定期
    間先命補正。然上訴理由是否具體，依96年7月4日刑事訴訟
    法第361 條修正理由三之說明，屬第二審法院審查範圍，不
    在命補正之列。
二、原審就上訴人即被告黃欽隆如原審判決附表一之(一)、(二)、(三)
    所示恐嚇取財行為、加重竊盜行為，各判處如原審判決附表
    一(一)、(二)、(三)主文欄所示之刑（均累犯），並定應執行刑有
    期徒刑五年。被告上訴意旨略以：原判決定應執行刑五年實
    屬過重，且原判決與事實不符，因本案共犯在被告到案前已
    判決確定，審理過程實屬草率，認定被告為主謀，被告更為
    不服，被告於警詢時均坦承犯罪，懇請依刑法第59條賜予減
    刑云云。
三、經查，原審判決依憑被告警詢、偵查及原審審理時自白，及
    證人即共同被告林憲榮、王成源、張佳冠分別於警詢、偵查
    及原審審理時之供證，暨證人沈孟鴻、陳政宏、林宗勳、陳
    瑞煌、鍾春雄、陳得雄、張簡鳳鴻、劉展宏、李榮貴、劉永
    騰、吳世春、曾山越、陳煒權、游盛欽、楊玉鈴、林永昆、
    楊世忠、許錫霖、李慶旗、李志獻、黃坤明、黃英傑、蔡賢
    卿、王嘉文、吳振昇、李啟豐、許金鐘、張陽春、廖慶昌、
    林恒山、許滄益、蘇文宏、陳明宏、康忠煌、洪國棟、楊銘
    昌、吳森淼、鄭文進、顏福春、張益昇、林銀杉、劉平貴、
    許佛、王志煌、洪峰堅、林明華、吳峻丞、王柏泉、邱榮
    可、盧協勝於警詢時之證述，及臺北縣政府警察局海山分局
    製作之通訊監察譯文、被害人提出之郵政國內匯款單、郵政
    國內匯款執據、蕭鳳珠於桃園龜山民安郵局帳戶、張佳冠於
    彰化銀行帳戶之開戶基本資料、交易明細表、自動櫃員機提
    款照片、查獲現場及捕鴿竊盜現場照片，扣案鐮刀一支、老
    虎鉗一支、塑膠鞋二雙、望遠鏡一組、公共電話ＩＣ卡一張
    、手套一雙、網子一件、袖套二雙、鉛塊七個、彩帶一捲、
    鴨舌帽二頂、防滑鞋一雙、網子三件、鐮刀一支等證據，認
    定上訴人有原審判決附表一之(一)、(二)、(三)所示恐嚇取財及加
    重竊盜之犯行，已詳敘所憑證據與認定之理由，從形式上觀
    察並無任何憑空推論之情事，所為論斷，亦與經驗法則、論
    理法則，均屬無違。而刑之量定，為求個案裁判之妥當性，
    法律賦予法院裁量之權。量刑輕重，屬為裁判之法院得依職
    權自由裁量之事項，苟其量刑已以行為人之責任為基礎，並
    斟酌刑法第57條各款所列情狀，在法定刑度內，酌量科刑，
    如無偏執一端，致明顯失出失入情形，上級審法院即不得單
    就量刑部分遽指為不當或違法。原判決關於科刑之部分，已
    說明被告於受有期徒刑執行完畢5年之內再犯有期徒刑以上
    之罪，為累犯，應依刑法第47條第1項之規定加重其刑，並
    已依刑法第57條各款所列情狀，審酌被告黃欽隆之犯罪動機
    、目的、手段，對於各被害人所造成之損害，迄未賠償各被
    害人所受損失，兼衡被告國中畢業之智識程度（見警詢筆錄
    記載），其參與竊盜、恐嚇取財犯行之次數、所得利益，及
    被告於原審審理中傳喚、拘提未到，經原審於97年10月29日
    對其發布通緝後，被告直至99年9月17日為警緝獲到案，暨
    其犯後坦承犯行之態度等一切情狀，而為量刑之準據，且依
    中華民國九十六年罪犯減刑條例第2條第1項第3款之規定，
    就被告如原審判決附表一之(一)所示恐嚇取財犯行，及附表一
    之(二)編號一、附表一之(三)編號一所示恐嚇取財、加重竊盜犯
    行，各減其宣告刑二分之一，並與其餘不應減刑之罪之宣告
    刑，依刑法第51條第5款規定定其應執行刑有期徒刑五年，
    經核並無量刑輕重相差懸殊等裁量權濫用之情形。上訴人所
    執上訴理由，對原判決就刑之量定已詳予說明審酌之事項，
    漫為爭執，且被告於原審審理時亦已供承其與共犯王成源、
    林憲榮共同為原審判決附表一之(二)、(三)所示犯行（見99年度
    易緝字第148號案卷第57頁背面），共犯王成源亦於偵查時
    具結明確證述其與被告共犯上開恐嚇取財、加重竊盜犯行（
    見96年度偵字第16096號偵查卷第45頁至第46頁），被告上
    訴意旨徒憑共犯王成源、林憲榮在其通緝到案前即已判決確
    定，因而認原審審理過程草率，籠統指摘原判決與事實不符
    ，對其有利證據漏而未審云云，不足以認為原判決有何不當
    或違法之處，其顯非依據卷內訴訟資料，具體指摘判決於認
    定事實、適用法律或量刑等項有何不當或違法之處，揆諸前
    開說明，其上訴為不合法律上之程式，應予駁回，並不經言
    詞辯論為之。
據上論斷，應依刑事訴訟法第367條前段、第372條、第373條，
判決如主文。
中    華    民    國    99    年    12    月    31    日
                  刑事第十一庭  審判長法  官  許宗和
                                      法  官  沈君玲
                                      法  官  林海祥
以上正本證明與原本無異。
不得上訴。
                                      書記官  林敬傑
中    華    民    國    99    年    12    月    31    日
附錄本案論罪科刑主要法條：
中華民國刑法第346條
（恐嚇取財得利罪）
意圖為自己或第三人不法之所有，以恐嚇使人將本人或第三人之
物交付者，處 6 月以上 5 年以下有期徒刑，得併科 1 千元以
下罰金。
以前項方法得財產上不法之利益，或使第三人得之者，亦同。
前二項之未遂犯罰之。
中華民國刑法第321條
（加重竊盜罪）
犯竊盜罪而有左列情形之一者，處 6 月以上、 5 年以下有期徒
刑：
一、於夜間侵入住宅或有人居住之建築物、船艦或隱匿其內而犯
    之者。
二、毀越門扇、牆垣或其他安全設備而犯之者。
三、攜帶兇器而犯之者。
四、結夥三人以上而犯之者。
五、乘火災、水災或其他災害之際而犯之者。
六、在車站或埠頭而犯之者。
前項之未遂犯罰之。

司法院資訊處製作；財團法人民間司法改革基金會備份。
